臺灣高雄地方法院刑事判決　　　　　　　　　　　　九十三年度訴字第一五一九號
　　公　訴　人　臺灣高雄地方法院檢察署檢察官
　　被　　　告　甲○○
右列被告因違反毒品危害防制條例案件，經檢察官提起公訴（九十三年度核退毒偵字
第六○號），及移
經本院合議庭裁定改依簡式審判程序審理，判決如左：
    主  文
甲○○連續施用第一級毒品，累犯，處有期徒刑壹年，扣案之第一級毒品海洛因壹小
包（淨重零點零捌公克，包裝重零點參公克）沒收銷燬之。
    事  實
一、甲○○曾於民國八十九年間，因毒品危害防制條例案件，經法院分別判處有期徒
    刑一年二月確定，於九十二年七月九日縮刑期滿執行完畢。復因施用毒品案件，
    經法院裁定送強制戒治，於九十年五月三十日停止戒治付保護管束，而於九十一
    年九月十八日保護管束期滿，經臺灣高雄地方法院檢察署以九十一年度戒毒偵字
    第八三九號不起訴處分確定。詎仍不知悔改，明知海洛因業經公告列為毒品危害
    防制條例第二條第二項第一款之第一級毒品，不得非法持有、施用，竟於距上開
    強制戒治執行完畢釋放後五年內，基於施用第一級毒品海洛因之概括犯意，自九
    十三年三月十二日起至同年六月十日十六時許回溯二十四小時內之不詳時間，在
    高雄市前金區某公共廁所內、高雄市○○區○○路二一巷四號五樓之住處及其他
    不詳處所等地，以將海洛因摻水置入注射針筒施打於皮膚方式，連續非法施用第
    一級毒品海洛因多次，約每二到三日即施用一次。嗣甲○○先後（一）於同年三
    月十七日二十時十五分許，在高雄市○○區○○街與中正路口，為警查獲，並扣
    得第一級毒品海洛因（淨重零點零八公克），（二）於同年六月十日，在高雄市
    ○○○路與四維路口旁公園內，為警查獲。
二、案經高雄市政府警察局苓雅分局報請臺灣高雄地方法院檢察署檢察官偵查起訴及
    移送併辦。
    理  由
一、右開犯罪事實，業據被告甲○○於本院審理時坦承不諱，且被告先後查獲後所採
    尿液，經分別送請高雄市立凱旋醫院檢驗結果確均呈嗎啡陽性反應，此有該院九
    十三年三月二十九日、同年六月二十日高市凱醫字第○一七三五、第○一七五八
    號煙毒尿液檢驗成績書、尿液採證代碼對照表及扣押物品清單各二紙在卷可證。
    至扣案之毒品一小包，為供被告施用之毒品，業經被告於警詢中供稱無訛，且係
    經警當場查獲，由臺灣尖端先進生技醫藥股份有限公司制造之煙毒檢驗包試劑初
    步鑑驗結果，呈嗎啡海洛因反應，有高雄市政府警察局苓雅分局初步鑑驗報告單
    在卷可按，復經送請法務部調查局鑑定，結果確認係第一級毒品海洛因（淨重零
    點零八公克、包裝重零點三公克），此有該局鑑定通知書在卷可憑。再被告復因
    施用毒品案件，經法院裁定送強制戒治後，經停止戒治並付保護管束，而於九十
    一年一月四日保護管束期滿，而執行完畢，又於五年內再犯本件毒品危害防制條
    例第十條第一項之罪等情，有臺灣高雄地方法院檢察署刑案資料查註紀錄表、九
    十一年度戒毒偵字第八三九號不起書處分書及臺灣高等法院被告全國前案紀錄表
    在卷可參。綜上，本件事證明確，被告犯行，堪以認定，應依法論科。
二、核被告所為，係犯毒品危害防制條例第十條第一項之施用第一級毒品罪。其施用
    第一級毒品海洛因前後非法持有第一級毒品海洛因之低度行為，為其施用第一級
    毒品海洛因之高度行為所吸收，不另論罪。被告先後多次非法施用第一級毒品海
    洛因之行為，時間緊接，罪名相同，顯係基於概括犯意反覆為之，依連續犯之規
    定論以一罪，並加重其刑。又被告曾於八十九年間，因違反毒品危害防制條例案
    ，經法院判處有期徒刑一年二月確定，甫於九十二年七月九日縮刑期滿執行完畢
    ，有卷附前述之臺灣高等法院被告全國前案紀錄表在卷可按，其受有期徒刑之執
    行完畢，五年以內再犯本件有期徒刑以上之罪，為累犯，應依法遞加重其刑。公
    訴人雖僅就被告九十三年三月十二日至同年月十七日期間、及九十三年六月十日
    十六時回溯二十四小時內一次施用第一級毒品海洛因部分之犯行提起公訴，然檢
    察官就犯罪事實一部起訴者，效力及於全部，本件被告其餘多次施用第一級毒品
    海洛因部分之犯行，與前揭論罪科刑部分，有連續犯之裁判上一罪關係，已如前
    述，本院自應就此部分一併加以裁判。爰審酌被告屢次施用第一級毒品海洛因而
    觸法，顯見其無悔改之意，意志不堅，一犯再犯，有失政府制定毒品危害防制條
    例之立法美意，本不宜寬貸，惟念其施用毒品乃自戕一己之身體健康，尚未害及
    他人，所生危害非大，及犯後態度等一切情狀，量處如主文所示之刑。至扣案之
    第一級毒品海洛因一小包（淨重零點零八公克、包裝重零點三公克），應依毒品
    危害防制條例第十八條第一項前段規定，不問屬於犯人與否，沒收銷燬之。
據上論斷，應依刑事訴訟法第二百七十三條之一第一項、第二百九十九條第一項前段
，毒品危害防制條例第十條第一項、第十八條第一項前段，刑法第十一條、第五十六
條、第四十七條，判決如主文。
本案經檢察官乙○○到庭執行職務。
中      華      民      國    九十三    年      十      月     十九     日
                              臺灣高雄地方法院刑事第九庭
                                  法  官  陳筱蓉
右正本證明與原本無異。
如不服本判決，應於判決送達後十日內，向本院提出上訴狀。
                                  書記官   梁瑜玲
中    華    民    國      九十三      年      十      月      二十      日
附錄本案論罪科刑法條：
毒品危害防制條例第十條
施用第一級毒品者，處六月以上五年以下有期徒刑。
施用第二級毒品者，處三年以下有期徒刑。
